【裁判字號】    98,易,2438
【裁判日期】    981030
【裁判案由】    詐欺
【裁判全文】
臺灣臺中地方法院刑事判決              98年度易字第2438號
公  訴  人  臺灣臺中地方法院檢察署檢察官
被      告  丁○○
            辛○○
                    現另案於臺灣臺中監獄臺中分監執行中
            戊○○
                    現另案於臺灣臺中看守所羈押中
            庚○○
                    現另案於臺灣臺中監獄執行中
            己○○
                    現另案於臺灣臺中監獄執行中
            乙○○
                    現另案於臺灣臺中監獄臺中分監執行中
            丙○○
上列被告等因詐欺案件，經檢察官提起公訴（98年度偵字第1477
8號），被告等於準備程序就被訴事實為有罪之陳述，本院合議
庭裁定由受命法官獨任進行簡式審判程序，判決如下：
    主    文
丁○○犯如附表一編號1至19所示之詐欺取財罪，各處如附表一
編號1至19「主文欄」所示之刑，應執行有期徒刑貳年玖月，如
附表二所示之物均沒收。
辛○○、戊○○、庚○○、己○○、乙○○、丙○○犯如附表一
編號1至19所示之詐欺取財罪，均各處如附表一編號1至19「主文
欄」所示之刑，各應執行有期徒刑壹年壹月，如易科罰金，均以
新臺幣壹仟元折算壹日，如附表二所示之物均沒收。
    犯罪事實
一、丁○○（綽號祥哥）前於民國96年間因妨害自由案件，經臺
    灣高等法院臺中分院以96年度上易字第447號判決判處有期
    徒刑3月，經減刑為1月15日，於97年1月11日易科罰金執行
    完畢。詎仍不知悔改，丁○○與真實姓名年籍不詳綽號「阿
    強」之成年大陸男子所組成之詐騙集團等人，共同基於意圖
    為自己不法所有之犯意聯絡，約定由「阿強」所組之詐欺集
    團成員負責以電話聯繫被害人，佯以司法人員、網路購物、
    中獎通知、帳號被冒用等各種詐術詐騙被害人，而由丁○○
    為首之車手集團，在臺灣地區負責取得人頭金融帳戶供被害
    人匯款及至各金融機構提領詐得之款項。謀議既定，丁○○
    即自97年10月間起，陸續覓得辛○○、戊○○、庚○○、己○○、乙○○、丙○○等人共組車手集團，由丁○○負責向
    真實姓名年籍不詳綽號「小偉」之成年男子，以新臺幣（下
    同）10,000元收購存摺正本、金融卡(含密碼)及以25,000元
    至35,000元不等之價格，收購人頭帳戶之存摺正本、印章及
    金融卡(含密碼)，並以15,000元或16,000元之代價收購如附
    表二編號6之偽造「林志晏」國民身分證1張，丁○○再指示
    辛○○等車手前往收取人頭金融帳戶，並將人頭金融帳戶帳
    號回報予「阿強」，由「阿強」所屬詐欺集團成員，分別於
    ：
(一)、98年2月17日上午11時許，詐騙集團某真實姓名、年籍均
      不詳之成年男子，撥打電話予亥○○，自稱係派出所警官
      ，佯稱亥○○之帳戶內的金額涉及洗錢案，要求釐清案情
      ，致亥○○陷於錯誤，於同日15時匯款460,000元至臺中
      商業銀行內新分行、戶名李淑樺、帳號000000000000號之
      帳戶內而受騙。
(二)、98年2月18日20時許，由詐騙集團某真實姓名、年籍均不
      詳之成年成員撥打電話向卯○○佯稱，因其網路購物轉帳
      作業有誤，須透過金融卡停止繼續扣款，後由詐騙集團某
      真實姓名、年籍均不詳之成年成員再以中華郵政總局服務
      專線表示協助處理，致卯○○陷於錯誤，而於98年2月18
      日20時許，將27,998元匯至萬泰銀行土城分行、戶名江添
      財、帳號000000000000000號之帳戶內而受騙。
(三)、98年2月18日21時45分，由詐騙集團某真實姓名、年籍均
      不詳之成年成員撥打電話向宙○○佯稱，因其網路購物誤
      設定為分期付款，須將其帳戶內之存款轉入至指定帳戶，
      致宙○○陷於錯誤，而於同日分別將29,989元匯至萬泰銀
      行土城分行、戶名江添財、帳號000000000000000號之帳
      戶內，及30,000元、30,000元、30,000元、20,000元匯至
      中國信託中和分行、戶名陳俐靜、帳號000000000000號之
      帳戶內而受騙。
(四)、98年2月21日15時56分許，詐騙集團某真實姓名、年籍均
      不詳之成年成員撥打電話予巳○○，並佯稱因其網路購物
      誤設定為分期付款，須至自動櫃員機更正取消，後又佯稱
      巳○○之金融卡無法使用，如要恢復使用必須將帳戶內之
      千元鈔領出，否則恢復使用的操作手續費將會扣到帳戶內
      之餘額，致巳○○陷於錯誤，而於同日15時56分許、16時
      59分許及17時6分許，依指示操作自動櫃員機及現金存入
      之方式，而將29,989元、30,000元及11,000元分別匯至泰
      山同榮郵局、帳號00000000000000號及中國信託臺中分行
      、戶名林室誼、帳號00000000000000號帳戶內而受騙。
(五)、98年2月23日上午10時11分許，詐騙集團某真實姓名、年
      籍均不詳之成年男子，撥打電話予玄○○，自稱係高雄地
      方法院檢察署書記官「李昌平」，佯稱玄○○所有之帳戶
      涉嫌詐欺犯罪，要求配合偵查，致吳淑娟陷於錯誤，於同
      年月日匯款750,000元至臺灣中小企業銀行建成分行、戶
      名張淵敦、帳號00000000000號之帳戶內而受騙。
(六)、98年2月25日10時10分許，由詐騙集團某真實姓名、年籍
      均不詳之成年自稱「張小姐」之人以0000000000等電話，
      撥打電話予宇○○，並佯稱於同年月18日宇○○多領2個
      月之管制心臟病藥，健保局正進行調查，後又由詐騙集團
      某真實姓名及年籍均不詳之成年男子，自稱係高雄市政府
      警察局偵緝隊隊員「林英傑」撥打電話予宇○○，詢問宇
      ○○銀行帳戶、開戶日期等資料，並稱要將資料給隊長「
      鄭榮坤」看，致宇○○陷於錯誤，於當天匯款10元至第一
      銀行埔里分行、戶名杜國榮、帳號00000000000號之帳戶
      內而受騙。
(七)、98年3月1日17時7分許，詐騙集團某真實姓名、年籍均不
      詳之成年成員撥打電話向酉○○佯稱，因其網路購物誤設
      定為分期付款，須至自動櫃員機更正取消，致酉○○陷於
      錯誤，而於同年月2日18時39分許，依指示操作自動櫃員
      機轉帳，而將29,989元匯至新豐郵局山崎分行、戶名葉國
      淦、帳號00000000000000號之帳戶，及於同月2日19時38
      分許、19時42分許及同年月3日0時28分許，依指示操作自
      動櫃員機轉帳，而將96,000元、2,000元及25,068元匯至
      萬泰商業銀行、戶名楊棋翔、帳號000000000000號帳戶內
      而受騙。
(八)、98年3月2日17時25分許，詐騙集團某真實姓名、年籍均不
      詳之成年成員撥打電話向癸○○佯稱，因其網路購物誤設
      定為分期付款，須至自動櫃員機更正取消，致癸○○陷於
      錯誤，而於同日依指示操作自動櫃員機，而將2,108元匯
      至新豐郵局山崎分行、戶名葉國淦、帳號00000000000000
      號帳戶內而受騙。
(九)、98年3月2日19時59分許，詐騙集團某真實姓名、年籍均不
      詳之成年成員撥打電話向丑○○佯稱，因其網路購物誤設
      定為分期付款，須至自動櫃員機更正取消，致丑○○陷於
      錯誤，而於同日20時37分許，依指示操作自動櫃員機，而
      將16,998元匯至新豐郵局山崎分行、戶名葉國淦、帳號
      00000000000000號帳戶內而受騙。
(十)、98年3月3日上午10時30分許，詐騙集團某真實姓名、年籍
      均不詳之成年成員撥打電話予申○○，自稱係謝姓檢察官
      並佯稱申○○所有之帳戶涉嫌詐欺犯罪，要求申○○將其
      帳戶內之金錢提領並匯至中央保險局，致申○○陷於錯誤
      ，於同日14時許、4日11時30分許匯款170,000元、140,00
      0元至臺灣中小企業銀行忠明分行、戶名林鼎強、帳號000
      00000000號之帳戶內而受騙。
(十一)、98年3月6日下午1時許，由詐騙集團某真實姓名、年籍
        均不詳之成年成員撥打電話予午○○，並自稱係警察對
        午○○佯稱其所有帳戶涉嫌詐欺案件，嗣詐騙集團某真
        實姓名、年籍均不詳之成年成員續撥打電話予午○○，
        並自稱係檢察官向午○○佯稱須將帳戶內現金匯至指定
        之郵局保障帳戶內云云，致午○○陷於錯誤，於同日14
        時51分匯款100,000元至高雄仁武郵局、戶名陳智胤、
        帳號00000000000000號之帳戶內而受騙。
(十二)、98年3月11日，詐騙集團某真實姓名、年籍均不詳之成
        年成員，撥打電話予天○○，佯稱天○○所有之帳戶涉
        嫌詐欺犯罪，要求天○○將其帳戶內之金錢提領並匯至
        指定帳戶，致天○○陷於錯誤，於同日匯款1,140,000
        元至元大銀行士林分行、戶名吳思萱、帳號0000000000
        000號之帳戶內而受騙。
(十三)、98年3月15日16時許，詐騙集團某真實姓名、年籍均不
        詳之成年成員撥打電話向辰○佯稱，因其網路購物客服
        人員有疏失，須再匯貨款一次，致辰○陷於錯誤，而於
        同日將30,000元、12,000元匯至中國信託忠孝分行、戶
        名阮淑淇、帳號000000000000號帳戶內而受騙。
(十四)、98年3月15日20時許，詐騙集團某真實姓名、年籍均不
        詳之成年成員撥打電話向戌○○佯稱，因其電視購物誤
        設定為分期付款，須至自動櫃員機更正取消，致戌○○
        陷於錯誤，而於同日22時35分許、22時48分許，依指示
        操作自動櫃員機，而將25,000元、1,000元匯至中國信
        託忠孝分行、戶名阮淑淇、帳號000000000000號帳戶內
        而受騙。
(十五)、98年3月18日中午12時30分許，詐騙集團某真實姓名、
        年籍均不詳之成年成員，撥打電話予未○○，自稱係屏
        東縣警察局警員「陳坤龍」，佯稱未○○之身分證件被
        冒用於新光銀行、兆豐銀行開戶，用於貸款並已撥款云
        云，後詐騙集團某真實姓名及年籍均不詳之成年成員，
        續撥打電話予未○○，自稱係屏東地方法院檢察署書記
        官「劉淑容」，佯稱未○○所有之帳戶因涉嫌詐欺犯罪
        即將列管，要求未○○領出現金至屏東地檢署報到以證
        明非詐欺犯罪之共犯，致未○○陷於錯誤，於同年月日
        14時40分匯款490,000元至臺灣中小企業銀行東港分行
        、戶名蘇美如、帳號00000000000號之帳戶內而受騙。
(十六)、98年3月20日上午9時許，詐騙集團某真實姓名、年籍均
        不詳之成年成員，以00-0000000等電話撥打電話予壬○○，自稱係屏東地方法院檢察署書記官「劉淑容」佯稱
        壬○○所有之帳戶涉嫌詐欺犯罪，要求配合偵查並去全
        家便利超商收取調查卷宗，致壬○○陷於錯誤，於同年
        月日匯款940,000元及30,000元分別至臺灣中小企業銀
        行、戶名王耀興、帳號00000000000號之帳戶內，及臺
        灣中小企業銀行東港分行、戶名蘇美如、帳號00000000
        000號之帳戶內而受騙。
(十七)、98年4月2日上午11時30分許，詐騙集團某真實姓名、年
        籍均不詳成年成員，撥打電話予寅○○，自稱係檢察官
        並佯稱寅○○所有之帳戶涉嫌洗錢犯罪，要求寅○○將
        其帳戶內之金錢提領並交至財政部金融監控管理中心，
        致寅○○陷於錯誤，於同年月日13時50分匯款550,000
        元至新光銀行東湖分行、戶名鍾哲郎、帳號000000000
        0000號之帳戶內而受騙。
(十八)、98年4月6日16時4分許，詐騙集團某真實姓名、年籍均
        不詳之成年成員撥打電話向子○○佯稱，因其電視購物
        誤設定為分期付款，須至自動櫃員機更正取消，致子○○陷於錯誤，而於同年月日至同年月7日，依指示操作
        自動櫃員機，而將30,000元、10,000元、23,000元、29
        , 000元、1,000元、30,000元、12,000元匯至中國信託
        土城分行、戶名陳郁淵、帳號000000000000號帳戶內而
        受騙。
(十九)、98年3月間某日，因地○○前於閱覽「中國晨報」報紙
        ，自廣告報紙得知之販賣六合彩明牌訊息，於地○○撥
        打該廣告所刊登之電話號碼0000000000號聯絡時，向地
        ○○佯稱需先繳費28,000元購買六合彩明牌，致地○○
        誤信為真而陷於錯誤，匯入詐騙集團提供之華南商業銀
        麻豆分行之某不詳帳號帳戶而受騙。
     俟「阿強」所屬詐欺集團騙得被害人匯款後，「阿強」將
     訊息通報丁○○，丁○○再指示辛○○、戊○○、庚○○
     、己○○、乙○○、丙○○等車手，以2人、3人或4人一
     組不等人數，並分早班、晚班之方式，前往提領上揭被害
     人受騙之贓款，且以上贓款均由丁○○扣除分紅1成及收購
     帳戶之支出後匯至「阿強」指定之帳戶內。嗣於98年4月7
     日上午7時30分許，在臺中市○○路○段26號3樓，為警查獲
     扣得如附表二、三之物品，並循線查悉上情。
二、案經高雄市政府警察局小港分局報請臺灣臺中地方法院檢察
    署檢察官偵查起訴。
    理    由
一、按被告以外之人於審判外之言詞或書面陳述，除法律有規定
    者外，不得作為證據，刑事訴訟法第159條第1項定有明文，
    此即學理上所稱「傳聞證據排除法則」。被告以外之人於偵
    查中向檢察官所為之陳述，除顯有不可信之情況者外，得為
    證據；被告以外之人於審判外之陳述，雖不符同法第159 條
    之1至第159條之4之規定，而經當事人於審判程序同意作為
    證據，法院審酌該言詞陳述或書面陳述作成時之情況，認為
    適當者，亦得為證據。當事人、代理人或辯護人於法院調查
    證據時，知有第159條第1項不得為證據之情形，而未於言詞
    辯論終結前聲明異議者，視為有前項之同意，亦為同法第15
    9之1第2項及第159條之5所分別明定。而鑒於採用傳聞證據
    排除法則之重要理由之一，係因傳聞證據未經當事人之反詰
    問予以覈實，若當事人願放棄對原供述人之反對詰問時，原
    則上即可承認該傳聞證據之證據能力，而揆諸我國刑事訴訟
    法第159條之5之立法理由，除參照前述傳聞證據排除法則之
    基本法理外，亦參考日本刑事訴訟法第326條之立法例，查
    日本刑事審判實務之運作，有關檢察官及被告均同意作為證
    據之傳聞書面材料或陳述，可直接援引該國刑事訴訟法第32
    6條作為傳聞例外之法律依據，僅在檢察官與被告不同意之
    情況下，乃須根據其他傳聞例外規定俾以斟酌該等書面材料
    或陳述是否具有證據能力，在當事人間無爭執之案件中，傳
    聞證據基本上均可依據前引規定提出於法院使用。據此，我
    國刑事訴訟法第159條之5之適用應可作同上之解釋，本件被
    害人地○○、宇○○、壬○○、未○○、卯○○、宙○○、
    玄○○、亥○○、午○○、巳○○、徐捷、戌○○、酉○○
    、丑○○、癸○○、寅○○、子○○、申○○、天○○於警
    詢證述之內容，固為被告以外之人在審判外之陳述，屬傳聞
    證據，惟被告等就前開審判外之陳述，迄於言詞辯論終結前
    ，對於其等所為證詞之證據能力並未為異議之聲明，而本院
    審酌其等陳述作成時之情況，核無違法取證及證明力明顯過
    低而顯有不可信之瑕疵及情況，亦認為以之作為證據為適當
    ，故依上開規定及說明，前開被害人地○○、宇○○、壬○○、未○○、卯○○、宙○○、玄○○、亥○○、午○○、
    巳○○、徐捷、戌○○、酉○○、丑○○、癸○○、寅○○
    、子○○、申○○、天○○於警詢證述之內容，自得作為證
    據，合先敘明。
二、訊據被告等對於上揭犯罪事實均供承不諱，核與被害人地○○、宇○○、壬○○、未○○、卯○○、宙○○、玄○○、
    亥○○、午○○、巳○○、徐捷、戌○○、酉○○、丑○○
    、癸○○、寅○○、子○○、申○○、天○○於警詢中指證
    之內容均大致相符（分別見高雄市政府警察局小港警察分局
    第0000000000號卷頁1至4、5至6、8至10、13至14、16至17
    、21至23、26至28、30至31、33至34、36至37、40、43至45
    、47至50、53至54、56至57、58至59、62至63、64至66、67
    至68、本院98年10月23日電話紀錄表) ，並有附表三所示匯
    款單據、自動櫃員機交易明細及各人頭金融帳戶之開戶資料
    、往來交易明細等件在卷可證，復有如附表二所示被告丁○○、戊○○、己○○、辛○○、丙○○所有供本件犯罪所用
    及聯絡之物扣案可證，足見被告丁○○等7人上揭自白核與
    事實相符。從而，本件事證明確，被告丁○○等7人上開詐
    欺取財之犯行，均堪認定。
三、核被告丁○○等7人所為，均係犯刑法刑法第339條第1項之
    詐欺取財罪。被告等7人與綽號「阿強」及其他真實姓名、
    年籍均不詳之詐騙集團成年成員間，就前揭犯罪事實欄一(
    一) 至（十九）所示之詐欺取財犯行，顯有犯意聯絡及行為
    分擔，應成立共同正犯。又被告丁○○前於96年間因妨害自
    由案件，經臺灣高等法院臺中分院以96年度上易字第447號
    判處有期徒刑3月確定，嗣減為有期徒刑1月又15日，甫於97
    年1月11日易科罰金執行完畢，此有臺灣臺中地方法院檢察
    署刑案資料查註紀錄表及臺灣高等法院被告前案紀錄表在卷
    可按，其於受有期徒刑執行完畢後5年以內故意再犯本件有
    期徒刑以上之罪，為累犯，應依刑法第47條第1項規定加重
    其刑。被告等7人所犯上開19罪，犯意各別，行為互異，應
    分論併罰。爰審酌被告等7人正值年輕，竟貪慾圖利，不思
    以合法正當途徑賺取所得，明知目前社會上以各種方式詐欺
    取財之惡質歪風猖獗，竟甘願加入詐欺集團，利用人頭帳戶
    遂行詐欺取財之犯行，致警方追緝困難，並負責提領他人之
    金融帳戶之詐欺所得，轉匯入其等所加入詐欺集團所指定之
    帳戶，嚴重破壞社會治安及有礙金融交易秩序，造成上揭被
    害人之前開財產損失，並衡及被告等犯後均能坦承犯行迄未
    賠償被害人損害，及被告等在該詐欺集團中分擔之角色，分
    得之不法利得等一切情狀，各量處以附表一「主文欄」所示
    之刑，其中被告辛○○、戊○○、庚○○、己○○、乙○○
    、丙○○等6人部分，各就其宣告刑均諭知易科罰金之折算
    標準，並就被告丁○○等7人各定其等應執行之刑，復按依
    司法院釋字第662號解釋：「中華民國九十四年二月二日修
    正公布之現行刑法第四十一條第二項，關於數罪併罰，數宣
    告刑均得易科罰金，而定應執行刑之刑逾六個月者，排除適
    用同條第一項得易科罰金之規定部分，與憲法第二十三條規
    定有違，並與本院釋字第三六六號解釋意旨不符，應自本解
    釋公布之日起失其效力。」故對於數罪併罰，數宣告刑均得
    易科罰金，而定應執行之刑超過6個月之案件，依司法院釋
    字第366號、662號解釋意旨，仍得易科罰金，是本件被告辛○○、戊○○、庚○○、己○○、乙○○、丙○○等6人所
    犯如附表一所示19次詐欺取財罪，依上揭說明，本院自仍應
    就其應執行之刑，均諭知易科罰金之折算標準，併此敘明。
四、按刑法第38條第3項係規定「犯人」所有供犯罪所用之物，
    得宣告沒收，並非規定屬「被告」所有之物，始得宣告沒收
    ，而共同正犯於意思聯絡範圍內，組成一共犯團體，團體中
    之任何成員均為「犯人」，供犯罪所用之物，只要屬於「犯
    人」所有，均得宣告沒收，不以必屬於本件被告所有者為限
    （最高法院92年度臺上字第787號判決要旨參照）；又沒收
    為從刑之一種，依主從不可分之原則，應附隨緊接於主刑之
    下而同時宣告；又共同正犯因相互間利用他人之行為，以遂
    行其犯意之實現，本於責任共同之原則，有關沒收部分，對
    於共犯間供犯罪所用之物，自均應為沒收之諭知（最高法院
    91年度臺上字第5583號判決要旨參照）；另按刑法第38條第
    1項第2款所定得沒收之供犯罪所用或供犯罪預備之物，必於
    犯罪有直接關係者，始屬相當。如於犯罪無直接關係，僅係
    供間接使用者，即難依上開法條規定宣告沒收（最高法院96
    年度臺非字第43號判決要旨參照）。經查：
(一)、扣案如附表二編號1係供前開犯罪事實一(一)所用之物、如
      附表二編號2係供前開犯罪事實一(二)、(三)所用之物、如
      附表二編號3係供前開犯罪事實一(六)所用之物、如附表二
      編號4係供前開犯罪事實一(八)、(九)所用之物、如附表二
      編號5係供前開犯罪事實一(十)所用之物、如附表二編號6
      係供前開犯罪事實一(十一)所用之物、如附表二編號7係供
      前開犯罪事實一(十二)所用之物、如附表二編號8係供前開
      犯罪事實一(十七)所用之物，此均經被告丁○○坦認並供
      承為其所有之物在卷(見本院卷頁111至113、114反至115)
      ；如附表二所示白色NOKIA行動電話1支(含門號0000-0000
      00號SIM卡) 、NOKIA行動電話1支（含門號0000-000000號
      SIM卡），業經被告丁○○坦認為其所有之人頭電話、係供
      本件犯罪所用之物(見本院卷頁112反、193)，如附表二所
      示NOKIA行動電話1支，業經被告辛○○坦認為其所有之人
      頭電話、係供本件犯罪所用之物(見本院卷頁116反)，如附
      表二所示NOKIA1650行動電話2支(含門號0000000000號SIM1
      張)，業經被告戊○○坦認為其所有之人頭電話、係供本件
      犯罪所用之物(見本院卷頁113)、如附表二所示NOKIA行動
      電話2支，業經被告己○○坦認為其所有之人頭電話、係供
      本件犯罪所用之物(見本院卷頁115反)、如附表二所示NOKI
      A3120行動電話1支，業經被告丙○○坦認為其所有之人頭
      電話、係供本件犯罪所用之物(見本院卷頁117反)、如附表
      所示詐騙教戰筆記2本、帳冊1本，業經被告戊○○坦認為
      其所有供本件犯罪所用之物(見本院頁114)，均應依刑法第
      38條第1項第2款規定，於附表一所示犯行論罪科刑時，併
      予宣告沒收。
(二)、至扣案如附表四編號1至8所示之物品，雖分別係被告丁○○、辛○○、戊○○、庚○○、己○○乙○○、丙○○及
      第三人黃禾祥所有，然被告丁○○等均否認係供本件犯罪
      所用之物，亦無證據證明該等物品有何供本件上開詐欺犯
      罪使用或聯繫或匯款之用，且均非違禁物，自不予宣告沒
      收；另扣案如附表四編號9至11所示之物品，雖經被告丁○○供認係屬人頭帳戶之存摺、印章及金融卡(見本院卷
      頁110反至111) ，及附表四編號12之存款條部分，業經被
      告丁○○供明係供測試帳戶用(見本院卷頁112) ，及附表
      四編號13扣案之物品，業經被告辛○○供稱係購得之人頭
      帳戶存摺、印章及金融卡、身分證影本係購買人頭帳戶時
      取得，作為至客服中心查詢使用、密碼單係購買人頭帳戶
      時取得之資料、易付卡客服資料係購買人頭行動電話時取
      得，作為行動電話客服中心詢問基本資料時使用等情(見
      本院卷頁117)，及附表四編號14扣案之金融卡，業經被告
      戊○○供認係收購之人頭帳戶金融卡之情(見本院卷頁113
      反)，如附表四編號15之偽造之「林志晏」國民身分證1張
      ，經被告丁○○於本院審理時供述：該張國民身分證整張
      係偽造的，係伊向專作身分證的1個綽號「小胖」的成年
      男子買的，交易地點固定在紅茶店，都是用電話聯絡，伊
      係以15,000元或16,000元之代價買該張偽造的國民身分證
      ，用來領錢之用，因為有些金額超過銀行規定，銀行要求
      出示身分證，伊等即出示假的身分證，銀行不會登記身分
      證，只是看一下而已，惟伊並沒有去領錢，故伊未使用該
      張偽造之「林志晏」國民身分證等情(見本院卷頁115反)
      ，及被告己○○在本院審理時供稱：伊均帶著該張偽造之
      「林志晏」國民身分證出門，只著準備著，銀行也只是看
      一下，伊幾乎很少用到，伊已無印象在那幾次領錢時使用
      到該張偽造的國民身分證之情(見本院卷頁116) ，而本院
      審酌上揭附表四編號9至15所示扣案之物品核無證據證明
      與本件上揭詐欺犯罪直接關聯或有何供本件上開詐欺犯罪
      使用或聯繫或匯款之用，且均非違禁物，爰亦不予宣告沒
      收；再者，如附表四編號16之詐騙所得扣除後匯款至大陸
      之相關存款憑條，業經被告丁○○供述屬實在卷，且被告
      辛○○亦供稱存款憑條係其所書寫之情(分別見本院卷頁
      112、117) ，惟此等存款憑條非屬犯罪所用之物，自無從
      宣告沒收之；末如附表四編號17之在被告丁○○身上扣得
      之現金54,000元，及在被告戊○○身上扣得之現金25,000
      元，業經被告丁○○及戊○○在本院審理時均供稱係詐騙
      所得，在其等身上扣得尚未匯至大陸的錢之情(見本院卷
      頁112反至113），係被告等7人及其所屬詐騙集團詐欺所
      得，為供日後發還被害人之用，既非違禁物，自亦不予宣
      告沒收，附此敘明。
據上論斷，應依刑事訴訟法第273條之1第1項、第299條第1項前
段，刑法第28條、第339條第1項、第47條第1項、第41條第1項前
段、第38條第1項第2款、第51條第5款，刑法施行法第1條之1第1
項、第2項前段，判決如主文。
本案經檢察官甲○○到庭執行職務。
中    華    民    國    98    年    10    月    30    日
                        刑事第三庭  法  官  楊曉惠
以上正本證明與原本無異。
如不服本判決，應於收受送達後10日內向本院提出上訴書狀（應
敘述具體理由並附繕本）。
上訴書如未敘述理由，應於上訴期間屆滿後20日內補提理由書於
本院。
                                    書記官  謝明倫
中    華    民    國    98    年    10    月    30    日
附錄論罪科刑法條：
刑法第339條第1項
意圖為自己或第三人不法之所有，以詐術使人將本人或第三人之
物交付者，處5年以下有期徒刑、拘役或科或併科1千元以下罰金
。
附表一：
┌──┬──────────────┬─────────────────┐
│編號│   犯罪事實、時間及地點     │          主    文    欄          │
├──┼──────────────┼─────────────────┤
│1   │犯罪事實欄一(一)所示部分    │丁○○共同犯詐欺取財罪，累犯，處有│
│    │                            │期徒刑伍月，如附表二編號1、9所示之│
│    │                            │物均沒收。                        │
│    │                            │辛○○共同犯詐欺取財罪，處有期徒刑│
│    │                            │月，如易科罰金，以新臺幣壹仟元折│
│    │                            │算壹日，如附表二編號1、9所示之物均│
│    │                            │沒收。                            │
│    │                            │戊○○共同犯詐欺取財罪，處有期徒刑│
│    │                            │月，如易科罰金，以新臺幣壹仟元折│
│    │                            │算壹日，如附表二編號1、9所示之物均│
│    │                            │沒收。                            │
│    │                            │庚○○共同犯詐欺取財罪，處有期徒  │
│    │                            │刑月，如易科罰金，以新臺幣壹仟元│
│    │                            │折算壹日，如附表二編號1、9所示之物│
│    │                            │均沒收。                          │
│    │                            │己○○共同犯詐欺取財罪，處有期徒刑│
│    │                            │月，如易科罰金，以新臺幣壹仟元折│
│    │                            │算壹日，如附表二編號1、9所示之物均│
│    │                            │沒收。                            │
│    │                            │乙○○共同犯詐欺取財罪，處有期徒刑│
│    │                            │月，如易科罰金，以新臺幣壹仟元折│
│    │                            │算壹日，如附表二編號1、9所示之物均│
│    │                            │沒收。                            │
│    │                            │丙○○共同犯詐欺取財罪，處有期徒刑│
│    │                            │月，如易科罰金，以新臺幣壹仟元折│
│    │                            │算壹日，如附表二編號1、9所示之物均│
│    │                            │沒收。                            │
├──┼──────────────┼─────────────────┤
│2   │犯罪事實欄一(二)所示部分    │丁○○共同犯詐欺取財罪，累犯，處有│
│    │                            │期徒刑月，如附表二編號2、9所示之│
│    │                            │物均沒收。                        │
│    │                            │辛○○共同犯詐欺取財罪，處有期徒刑│
│    │                            │貳月，如易科罰金，以新臺幣壹仟元折│
│    │                            │算壹日，如附表二編號2、9所示之物均│
│    │                            │沒收。                            │
│    │                            │戊○○共同犯詐欺取財罪，處有期徒刑│
│    │                            │貳月，如易科罰金，以新臺幣壹仟元折│
│    │                            │算壹日，如附表二編號2、9所示之物均│
│    │                            │沒收。                            │
│    │                            │庚○○共同犯詐欺取財罪，處有期徒刑│
│    │                            │貳月，如易科罰金，以新臺幣壹仟元折│
│    │                            │算壹日，如附表二編號2、9所示之物均│
│    │                            │沒收。                            │
│    │                            │己○○共同犯詐欺取財罪，處有期徒刑│
│    │                            │貳月，如易科罰金，以新臺幣壹仟元折│
│    │                            │算壹日，如附表二編號2、9所示之物均│
│    │                            │沒收。                            │
│    │                            │乙○○共同犯詐欺取財罪，處有期徒刑│
│    │                            │貳月，如易科罰金，以新臺幣壹仟元折│
│    │                            │算壹日，如附表二編號2、9所示之物均│
│    │                            │沒收。                            │
│    │                            │丙○○共同犯詐欺取財罪，處有期徒刑│
│    │                            │貳月，如易科罰金，以新臺幣壹仟元折│
│    │                            │算壹日，如附表二編號2、9所示之物均│
│    │                            │沒收。                            │
├──┼──────────────┼─────────────────┤
│3   │犯罪事實欄一(三)所示部分    │丁○○共同犯詐欺取財罪，累犯，處有│
│    │                            │期徒刑月，如附表二編號2、9所示之│
│    │                            │物均沒收。                        │
│    │                            │辛○○共同犯詐欺取財罪，處有期徒刑│
│    │                            │貳月，如易科罰金，以新臺幣壹仟元折│
│    │                            │算壹日，如附表二編號2、9所示之物均│
│    │                            │沒收。                            │
│    │                            │戊○○共同犯詐欺取財罪，處有期徒刑│
│    │                            │貳月，如易科罰金，以新臺幣壹仟元折│
│    │                            │算壹日，如附表二編號2、9所示之物均│
│    │                            │沒收。                            │
│    │                            │庚○○共同犯詐欺取財罪，處有期徒刑│
│    │                            │貳月，如易科罰金，以新臺幣壹仟元折│
│    │                            │算壹日，如附表二編號2、9所示之物均│
│    │                            │沒收。                            │
│    │                            │己○○共同犯詐欺取財罪，處有期徒刑│
│    │                            │貳月，如易科罰金，以新臺幣壹仟元折│
│    │                            │算壹日，如附表二編號2、9所示之物均│
│    │                            │沒收。                            │
│    │                            │乙○○共同犯詐欺取財罪，處有期徒刑│
│    │                            │貳月，如易科罰金，以新臺幣壹仟元折│
│    │                            │算壹日，如附表二編號2、9所示之物均│
│    │                            │沒收。                            │
│    │                            │丙○○共同犯詐欺取財罪，處有期徒刑│
│    │                            │貳月，如易科罰金，以新臺幣壹仟元折│
│    │                            │算壹日，如附表二編號2、9所示之物均│
│    │                            │沒收。                            │
├──┼──────────────┼─────────────────┤
│4   │犯罪事實欄一(四)所示部分    │丁○○共同犯詐欺取財罪，累犯，處有│
│    │                            │期徒刑月，如附表二編號9所示之物 │
│    │                            │均沒收。                          │
│    │                            │辛○○共同犯詐欺取財罪，處有期徒刑│
│    │                            │貳月，如易科罰金，以新臺幣壹仟元折│
│    │                            │算壹日，如附表二編號9所示之物均沒 │
│    │                            │收。                              │
│    │                            │戊○○共同犯詐欺取財罪，處有期徒刑│
│    │                            │貳月，如易科罰金，以新臺幣壹仟元折│
│    │                            │算壹日，如附表二編號9所示之物均沒 │
│    │                            │收。                              │
│    │                            │庚○○共同犯詐欺取財罪，處有期徒刑│
│    │                            │貳月，如易科罰金，以新臺幣壹仟元折│
│    │                            │算壹日，如附表二編號9所示之物均沒 │
│    │                            │收。                              │
│    │                            │己○○共同犯詐欺取財罪，處有期徒刑│
│    │                            │貳月，如易科罰金，以新臺幣壹仟元折│
│    │                            │算壹日，如附表二編號9所示之物均沒 │
│    │                            │收。                              │
│    │                            │乙○○共同犯詐欺取財罪，處有期徒刑│
│    │                            │貳月，如易科罰金，以新臺幣壹仟元折│
│    │                            │算壹日，如附表二編號9所示之物均沒 │
│    │                            │收。                              │
│    │                            │丙○○共同犯詐欺取財罪，處有期徒刑│
│    │                            │貳月，如易科罰金，以新臺幣壹仟元折│
│    │                            │算壹日，如附表二編號9所示之物均沒 │
│    │                            │收。                              │
├──┼──────────────┼─────────────────┤
│5   │犯罪事實欄一(五)所示部分    │丁○○共同犯詐欺取財罪，累犯，處有│
│    │                            │期徒刑伍月，如附表二編號9所示之物 │
│    │                            │均沒收。                          │
│    │                            │辛○○共同犯詐欺取財罪，處有期徒刑│
│    │                            │月，如易科罰金，以新臺幣壹仟元折│
│    │                            │算壹日，如附表二編號9所示之物均沒 │
│    │                            │收。                              │
│    │                            │戊○○共同犯詐欺取財罪，處有期徒刑│
│    │                            │月，如易科罰金，以新臺幣壹仟元折│
│    │                            │算壹日，如附表二編號9所示之物均沒 │
│    │                            │收。                              │
│    │                            │庚○○共同犯詐欺取財罪，處有期徒刑│
│    │                            │月，如易科罰金，以新臺幣壹仟元折│
│    │                            │算壹日，如附表二編號9所示之物均沒 │
│    │                            │收。                              │
│    │                            │己○○共同犯詐欺取財罪，處有期徒刑│
│    │                            │月，如易科罰金，以新臺幣壹仟元折│
│    │                            │算壹日，如附表二編號9所示之物均沒 │
│    │                            │收。                              │
│    │                            │乙○○共同犯詐欺取財罪，處有期徒刑│
│    │                            │月，如易科罰金，以新臺幣壹仟元折│
│    │                            │算壹日，如附表二編號9所示之物均沒 │
│    │                            │收。                              │
│    │                            │丙○○共同犯詐欺取財罪，處有期徒刑│
│    │                            │月，如易科罰金，以新臺幣壹仟元折│
│    │                            │算壹日，如附表二編號9所示之物均沒 │
│    │                            │收。                              │
├──┼──────────────┼─────────────────┤
│6   │犯罪事實欄一(六)所示部分    │丁○○共同犯詐欺取財罪，累犯，處有│
│    │                            │期徒刑月，如附表二編號3、9所示之│
│    │                            │物均沒收。                        │
│    │                            │辛○○共同犯詐欺取財罪，處有期徒刑│
│    │                            │貳月，如易科罰金，以新臺幣壹仟元折│
│    │                            │算壹日，如附表二編號3、9所示之物均│
│    │                            │沒收。                            │
│    │                            │戊○○共同犯詐欺取財罪，處有期徒刑│
│    │                            │貳月，如易科罰金，以新臺幣壹仟元折│
│    │                            │算壹日，如附表二編號3、9所示之物均│
│    │                            │沒收。                            │
│    │                            │庚○○共同犯詐欺取財罪，處有期徒刑│
│    │                            │貳月，如易科罰金，以新臺幣壹仟元折│
│    │                            │算壹日，如附表二編號3、9所示之物均│
│    │                            │沒收。                            │
│    │                            │己○○共同犯詐欺取財罪，處有期徒刑│
│    │                            │貳月，如易科罰金，以新臺幣壹仟元折│
│    │                            │算壹日，如附表二編號3、9所示之物均│
│    │                            │沒收。                            │
│    │                            │乙○○共同犯詐欺取財罪，處有期徒刑│
│    │                            │貳月，如易科罰金，以新臺幣壹仟元折│
│    │                            │算壹日，如附表二編號3、9所示之物均│
│    │                            │沒收。                            │
│    │                            │丙○○共同犯詐欺取財罪，處有期徒刑│
│    │                            │貳月，如易科罰金，以新臺幣壹仟元折│
│    │                            │算壹日，如附表二編號3、9所示之物均│
│    │                            │沒收。                            │
├──┼──────────────┼─────────────────┤
│7   │犯罪事實欄一(七)所示部分    │丁○○共同犯詐欺取財罪，累犯，處有│
│    │                            │期徒刑月，如附表二編號9所示之物 │
│    │                            │均沒收。                          │
│    │                            │辛○○共同犯詐欺取財罪，處有期徒刑│
│    │                            │貳月，如易科罰金，以新臺幣壹仟元折│
│    │                            │算壹日，如附表二編號9所示之物均沒 │
│    │                            │收。                              │
│    │                            │戊○○共同犯詐欺取財罪，處有期徒刑│
│    │                            │貳月，如易科罰金，以新臺幣壹仟元折│
│    │                            │算壹日，如附表二編號9所示之物均沒 │
│    │                            │收。                              │
│    │                            │庚○○共同犯詐欺取財罪，處有期徒刑│
│    │                            │貳月，如易科罰金，以新臺幣壹仟元折│
│    │                            │算壹日，如附表二編號9所示之物均沒 │
│    │                            │收。                              │
│    │                            │己○○共同犯詐欺取財罪，處有期徒刑│
│    │                            │貳月，如易科罰金，以新臺幣壹仟元折│
│    │                            │算壹日，如附表二編號9所示之物均沒 │
│    │                            │收。                              │
│    │                            │乙○○共同犯詐欺取財罪，處有期徒刑│
│    │                            │貳月，如易科罰金，以新臺幣壹仟元折│
│    │                            │算壹日，如附表二編號9所示之物均沒 │
│    │                            │收。                              │
│    │                            │丙○○共同犯詐欺取財罪，處有期徒刑│
│    │                            │貳月，如易科罰金，以新臺幣壹仟元折│
│    │                            │算壹日，如附表二編號9所示之物均沒 │
│    │                            │收。                              │
├──┼──────────────┼─────────────────┤
│8   │犯罪事實欄一(八)所示部分    │丁○○共同犯詐欺取財罪，累犯，處有│
│    │                            │期徒刑月，如附表二編號4、9所示之│
│    │                            │物均沒收。                        │
│    │                            │辛○○共同犯詐欺取財罪，處有期徒刑│
│    │                            │貳月，如易科罰金，以新臺幣壹仟元折│
│    │                            │算壹日，如附表二編號4、9所示之物均│
│    │                            │沒收。                            │
│    │                            │戊○○共同犯詐欺取財罪，處有期徒刑│
│    │                            │貳月，如易科罰金，以新臺幣壹仟元折│
│    │                            │算壹日，如附表二編號4、9所示之物均│
│    │                            │沒收。                            │
│    │                            │庚○○共同犯詐欺取財罪，處有期徒刑│
│    │                            │貳月，如易科罰金，以新臺幣壹仟元折│
│    │                            │算壹日，如附表二編號4、9所示之物均│
│    │                            │沒收。                            │
│    │                            │己○○共同犯詐欺取財罪，處有期徒刑│
│    │                            │貳月，如易科罰金，以新臺幣壹仟元折│
│    │                            │算壹日，如附表二編號4、9所示之物均│
│    │                            │沒收。                            │
│    │                            │乙○○共同犯詐欺取財罪，處有期徒刑│
│    │                            │貳月，如易科罰金，以新臺幣壹仟元折│
│    │                            │算壹日，如附表二編號4、9所示之物均│
│    │                            │沒收。                            │
│    │                            │丙○○共同犯詐欺取財罪，處有期徒刑│
│    │                            │貳月，如易科罰金，以新臺幣壹仟元折│
│    │                            │算壹日，如附表二編號4、9所示之物均│
│    │                            │沒收。                            │
├──┼──────────────┼─────────────────┤
│9   │犯罪事實欄一(九)所示部分    │丁○○共同犯詐欺取財罪，累犯，處有│
│    │                            │期徒刑月，如附表二編號4、9所示之│
│    │                            │物均沒收。                        │
│    │                            │辛○○共同犯詐欺取財罪，處有期徒刑│
│    │                            │貳月，如易科罰金，以新臺幣壹仟元折│
│    │                            │算壹日，如附表二編號4、9所示之物均│
│    │                            │沒收。                            │
│    │                            │戊○○共同犯詐欺取財罪，處有期徒刑│
│    │                            │貳月，如易科罰金，以新臺幣壹仟元折│
│    │                            │算壹日，如附表二編號4、9所示之物均│
│    │                            │沒收。                            │
│    │                            │庚○○共同犯詐欺取財罪，處有期徒刑│
│    │                            │貳月，如易科罰金，以新臺幣壹仟元折│
│    │                            │算壹日，如附表二編號4、9所示之物均│
│    │                            │沒收。                            │
│    │                            │己○○共同犯詐欺取財罪，處有期徒刑│
│    │                            │貳月，如易科罰金，以新臺幣壹仟元折│
│    │                            │算壹日，如附表二編號4、9所示之物均│
│    │                            │沒收。                            │
│    │                            │乙○○共同犯詐欺取財罪，處有期徒刑│
│    │                            │貳月，如易科罰金，以新臺幣壹仟元折│
│    │                            │算壹日，如附表二編號4、9所示之物均│
│    │                            │沒收。                            │
│    │                            │丙○○共同犯詐欺取財罪，處有期徒刑│
│    │                            │貳月，如易科罰金，以新臺幣壹仟元折│
│    │                            │算壹日，如附表二編號4、9所示之物均│
│    │                            │沒收。                            │
├──┼──────────────┼─────────────────┤
│10  │犯罪事實欄一(十)所示部分    │丁○○共同犯詐欺取財罪，累犯，處有│
│    │                            │期徒刑伍月，如附表二編號5、9所示之│
│    │                            │物均沒收。                        │
│    │                            │辛○○共同犯詐欺取財罪，處有期徒刑│
│    │                            │月，如易科罰金，以新臺幣壹仟元折│
│    │                            │算壹日，如附表二編號5、9所示之物均│
│    │                            │沒收。                            │
│    │                            │戊○○共同犯詐欺取財罪，處有期徒刑│
│    │                            │月，如易科罰金，以新臺幣壹仟元折│
│    │                            │算壹日，如附表二編號5、9所示之物均│
│    │                            │沒收。                            │
│    │                            │庚○○共同犯詐欺取財罪，處有期徒刑│
│    │                            │月，如易科罰金，以新臺幣壹仟元折│
│    │                            │算壹日，如附表二編號5、9所示之物均│
│    │                            │沒收。                            │
│    │                            │己○○共同犯詐欺取財罪，處有期徒刑│
│    │                            │月，如易科罰金，以新臺幣壹仟元折│
│    │                            │算壹日，如附表二編號5、9所示之物均│
│    │                            │沒收。                            │
│    │                            │乙○○共同犯詐欺取財罪，處有期徒刑│
│    │                            │月，如易科罰金，以新臺幣壹仟元折│
│    │                            │算壹日，如附表二編號5、9所示之物均│
│    │                            │沒收。                            │
│    │                            │丙○○共同犯詐欺取財罪，處有期徒刑│
│    │                            │月，如易科罰金，以新臺幣壹仟元折│
│    │                            │算壹日，如附表二編號5、9所示之物均│
│    │                            │沒收。                            │
├──┼──────────────┼─────────────────┤
│11  │犯罪事實欄一(十一)所示部分  │丁○○共同犯詐欺取財罪，累犯，處有│
│    │                            │期徒刑月，如附表二編號6、9所示之│
│    │                            │物均沒收。                        │
│    │                            │辛○○共同犯詐欺取財罪，處有期徒刑│
│    │                            │貳月，如易科罰金，以新臺幣壹仟元折│
│    │                            │算壹日，如附表二編號6、9所示之物均│
│    │                            │沒收。                            │
│    │                            │戊○○共同犯詐欺取財罪，處有期徒刑│
│    │                            │貳月，如易科罰金，以新臺幣壹仟元折│
│    │                            │算壹日，如附表二編號6、9所示之物均│
│    │                            │沒收。                            │
│    │                            │庚○○共同犯詐欺取財罪，處有期徒刑│
│    │                            │貳月，如易科罰金，以新臺幣壹仟元折│
│    │                            │算壹日，如附表二編號6、9所示之物均│
│    │                            │沒收。                            │
│    │                            │己○○共同犯詐欺取財罪，處有期徒刑│
│    │                            │貳月，如易科罰金，以新臺幣壹仟元折│
│    │                            │算壹日，如附表二編號6、9所示之物均│
│    │                            │沒收。                            │
│    │                            │乙○○共同犯詐欺取財罪，處有期徒刑│
│    │                            │貳月，如易科罰金，以新臺幣壹仟元折│
│    │                            │算壹日，如附表二編號6、9所示之物均│
│    │                            │沒收。                            │
│    │                            │丙○○共同犯詐欺取財罪，處有期徒刑│
│    │                            │貳月，如易科罰金，以新臺幣壹仟元折│
│    │                            │算壹日，如附表二編號6、9所示之物均│
│    │                            │沒收。                            │
├──┼──────────────┼─────────────────┤
│12  │犯罪事實欄一(十二)所示部分  │丁○○共同犯詐欺取財罪，累犯，處有│
│    │                            │期徒刑捌月，如附表二編號7、9所示之│
│    │                            │物均沒收。                        │
│    │                            │辛○○共同犯詐欺取財罪，處有期徒刑│
│    │                            │伍月，如易科罰金，以新臺幣壹仟元折│
│    │                            │算壹日，如附表二編號7、9所示之物均│
│    │                            │沒收。                            │
│    │                            │戊○○共同犯詐欺取財罪，處有期徒刑│
│    │                            │伍月，如易科罰金，以新臺幣壹仟元折│
│    │                            │算壹日，如附表二編號7、9所示之物均│
│    │                            │沒收。                            │
│    │                            │庚○○共同犯詐欺取財罪，處有期徒刑│
│    │                            │伍月，如易科罰金，以新臺幣壹仟元折│
│    │                            │算壹日，如附表二編號7、9所示之物均│
│    │                            │沒收。                            │
│    │                            │己○○共同犯詐欺取財罪，處有期徒刑│
│    │                            │伍月，如易科罰金，以新臺幣壹仟元折│
│    │                            │算壹日，如附表二編號7、9所示之物均│
│    │                            │沒收。                            │
│    │                            │乙○○共同犯詐欺取財罪，處有期徒刑│
│    │                            │伍月，如易科罰金，以新臺幣壹仟元折│
│    │                            │算壹日，如附表二編號7、9所示之物均│
│    │                            │沒收。                            │
│    │                            │丙○○共同犯詐欺取財罪，處有期徒刑│
│    │                            │伍月，如易科罰金，以新臺幣壹仟元折│
│    │                            │算壹日，如附表二編號7、9所示之物均│
│    │                            │沒收。                            │
├──┼──────────────┼─────────────────┤
│13  │犯罪事實欄一(十三)所示部分  │丁○○共同犯詐欺取財罪，累犯，處有│
│    │                            │期徒刑月，如附表二編號9所示之物 │
│    │                            │均沒收。                          │
│    │                            │辛○○共同犯詐欺取財罪，處有期徒刑│
│    │                            │貳月，如易科罰金，以新臺幣壹仟元折│
│    │                            │算壹日，如附表二編號9所示之物均沒 │
│    │                            │收。                              │
│    │                            │戊○○共同犯詐欺取財罪，處有期徒刑│
│    │                            │貳月，如易科罰金，以新臺幣壹仟元折│
│    │                            │算壹日，如附表二編號9所示之物均沒 │
│    │                            │收。                              │
│    │                            │庚○○共同犯詐欺取財罪，處有期徒刑│
│    │                            │貳月，如易科罰金，以新臺幣壹仟元折│
│    │                            │算壹日，如附表二編號9所示之物均沒 │
│    │                            │收。                              │
│    │                            │己○○共同犯詐欺取財罪，處有期徒刑│
│    │                            │貳月，如易科罰金，以新臺幣壹仟元折│
│    │                            │算壹日，如附表二編號9所示之物均沒 │
│    │                            │收。                              │
│    │                            │乙○○共同犯詐欺取財罪，處有期徒刑│
│    │                            │貳月，如易科罰金，以新臺幣壹仟元折│
│    │                            │算壹日，如附表二編號9所示之物均沒 │
│    │                            │收。                              │
│    │                            │丙○○共同犯詐欺取財罪，處有期徒刑│
│    │                            │貳月，如易科罰金，以新臺幣壹仟元折│
│    │                            │算壹日，如附表二編號9所示之物均沒 │
│    │                            │收。                              │
├──┼──────────────┼─────────────────┤
│14  │犯罪事實欄一(十四)所示部分  │丁○○共同犯詐欺取財罪，累犯，處有│
│    │                            │期徒刑月，如附表二編號9所示之物 │
│    │                            │均沒收。                          │
│    │                            │辛○○共同犯詐欺取財罪，處有期徒刑│
│    │                            │貳月，如易科罰金，以新臺幣壹仟元折│
│    │                            │算壹日，如附表二編號9所示之物均沒 │
│    │                            │收。                              │
│    │                            │戊○○共同犯詐欺取財罪，處有期徒刑│
│    │                            │貳月，如易科罰金，以新臺幣壹仟元折│
│    │                            │算壹日，如附表二編號9所示之物均沒 │
│    │                            │收。                              │
│    │                            │庚○○共同犯詐欺取財罪，處有期徒刑│
│    │                            │貳月，如易科罰金，以新臺幣壹仟元折│
│    │                            │算壹日，如附表二編號9所示之物均沒 │
│    │                            │收。                              │
│    │                            │己○○共同犯詐欺取財罪，處有期徒刑│
│    │                            │貳月，如易科罰金，以新臺幣壹仟元折│
│    │                            │算壹日，如附表二編號9所示之物均沒 │
│    │                            │收。                              │
│    │                            │乙○○共同犯詐欺取財罪，處有期徒刑│
│    │                            │貳月，如易科罰金，以新臺幣壹仟元折│
│    │                            │算壹日，如附表二編號9所示之物均沒 │
│    │                            │收。                              │
│    │                            │丙○○共同犯詐欺取財罪，處有期徒刑│
│    │                            │貳月，如易科罰金，以新臺幣壹仟元折│
│    │                            │算壹日，如附表二編號9所示之物均沒 │
│    │                            │收。                              │
├──┼──────────────┼─────────────────┤
│15  │犯罪事實欄一(十五)所示部分  │丁○○共同犯詐欺取財罪，累犯，處有│
│    │                            │期徒刑伍月，如附表二編號9所示之物 │
│    │                            │均沒收。                          │
│    │                            │辛○○共同犯詐欺取財罪，處有期徒刑│
│    │                            │月，如易科罰金，以新臺幣壹仟元折│
│    │                            │算壹日，如附表二編號9所示之物均沒 │
│    │                            │收。                              │
│    │                            │戊○○共同犯詐欺取財罪，處有期徒刑│
│    │                            │月，如易科罰金，以新臺幣壹仟元折│
│    │                            │算壹日，如附表二編號9所示之物均沒 │
│    │                            │收。                              │
│    │                            │庚○○共同犯詐欺取財罪，處有期徒刑│
│    │                            │月，如易科罰金，以新臺幣壹仟元折│
│    │                            │算壹日，如附表二編號9所示之物均沒 │
│    │                            │收。                              │
│    │                            │己○○共同犯詐欺取財罪，處有期徒刑│
│    │                            │月，如易科罰金，以新臺幣壹仟元折│
│    │                            │算壹日，如附表二編號9所示之物均沒 │
│    │                            │收。                              │
│    │                            │乙○○共同犯詐欺取財罪，處有期徒刑│
│    │                            │月，如易科罰金，以新臺幣壹仟元折│
│    │                            │算壹日，如附表二編號9所示之物均沒 │
│    │                            │收。                              │
│    │                            │丙○○共同犯詐欺取財罪，處有期徒刑│
│    │                            │月，如易科罰金，以新臺幣壹仟元折│
│    │                            │算壹日，如附表二編號9所示之物均沒 │
│    │                            │收。                              │
├──┼──────────────┼─────────────────┤
│16  │犯罪事實欄一(十六)所示部分  │丁○○共同犯詐欺取財罪，累犯，處有│
│    │                            │期徒刑捌月，如附表二編號9所示之物 │
│    │                            │均沒收。                          │
│    │                            │辛○○共同犯詐欺取財罪，處有期徒刑│
│    │                            │伍月，如易科罰金，以新臺幣壹仟元折│
│    │                            │算壹日，如附表二編號9所示之物均沒 │
│    │                            │收。                              │
│    │                            │戊○○共同犯詐欺取財罪，處有期徒刑│
│    │                            │伍月，如易科罰金，以新臺幣壹仟元折│
│    │                            │算壹日，如附表二編號9所示之物均沒 │
│    │                            │收。                              │
│    │                            │庚○○共同犯詐欺取財罪，處有期徒刑│
│    │                            │伍月，如易科罰金，以新臺幣壹仟元折│
│    │                            │算壹日，如附表二編號9所示之物均沒 │
│    │                            │收。                              │
│    │                            │己○○共同犯詐欺取財罪，處有期徒刑│
│    │                            │伍月，如易科罰金，以新臺幣壹仟元折│
│    │                            │算壹日，如附表二編號9所示之物均沒 │
│    │                            │收。                              │
│    │                            │乙○○共同犯詐欺取財罪，處有期徒刑│
│    │                            │伍月，如易科罰金，以新臺幣壹仟元折│
│    │                            │算壹日，如附表二編號9所示之物均沒 │
│    │                            │收。                              │
│    │                            │丙○○共同犯詐欺取財罪，處有期徒刑│
│    │                            │伍月，如易科罰金，以新臺幣壹仟元折│
│    │                            │算壹日，如附表二編號9所示之物均沒 │
│    │                            │收。                              │
├──┼──────────────┼─────────────────┤
│17  │犯罪事實欄一(十七)所示部分  │丁○○共同犯詐欺取財罪，累犯，處有│
│    │                            │期徒刑伍月，如附表二編號8、9所示之│
│    │                            │物均沒收。                        │
│    │                            │辛○○共同犯詐欺取財罪，處有期徒刑│
│    │                            │月，如易科罰金，以新臺幣壹仟元折│
│    │                            │算壹日，如附表二編號8、9所示之物均│
│    │                            │沒收。                            │
│    │                            │戊○○共同犯詐欺取財罪，處有期徒刑│
│    │                            │月，如易科罰金，以新臺幣壹仟元折│
│    │                            │算壹日，如附表二編號8、9所示之物均│
│    │                            │沒收。                            │
│    │                            │庚○○共同犯詐欺取財罪，處有期徒刑│
│    │                            │月，如易科罰金，以新臺幣壹仟元折│
│    │                            │算壹日，如附表二編號8、9所示之物均│
│    │                            │沒收。                            │
│    │                            │己○○共同犯詐欺取財罪，處有期徒刑│
│    │                            │月，如易科罰金，以新臺幣壹仟元折│
│    │                            │算壹日，如附表二編號8、9所示之物均│
│    │                            │沒收。                            │
│    │                            │乙○○共同犯詐欺取財罪，處有期徒刑│
│    │                            │月，如易科罰金，以新臺幣壹仟元折│
│    │                            │算壹日，如附表二編號8、9所示之物均│
│    │                            │沒收。                            │
│    │                            │丙○○共同犯詐欺取財罪，處有期徒刑│
│    │                            │月，如易科罰金，以新臺幣壹仟元折│
│    │                            │算壹日，如附表二編號8、9所示之物均│
│    │                            │沒收。                            │
├──┼──────────────┼─────────────────┤
│ 18 │犯罪事實欄一(十八)所示部分  │丁○○共同犯詐欺取財罪，累犯，處有│
│    │                            │期徒刑月，如附表二編號9所示之物 │
│    │                            │均沒收。                          │
│    │                            │辛○○共同犯詐欺取財罪，處有期徒刑│
│    │                            │貳月，如易科罰金，以新臺幣壹仟元折│
│    │                            │算壹日，如附表二編號9所示之物均沒 │
│    │                            │收。                              │
│    │                            │戊○○共同犯詐欺取財罪，處有期徒刑│
│    │                            │貳月，如易科罰金，以新臺幣壹仟元折│
│    │                            │算壹日，如附表二編號9所示之物均沒 │
│    │                            │收。                              │
│    │                            │庚○○共同犯詐欺取財罪，處有期徒刑│
│    │                            │貳月，如易科罰金，以新臺幣壹仟元折│
│    │                            │算壹日，如附表二編號9所示之物均沒 │
│    │                            │收。                              │
│    │                            │己○○共同犯詐欺取財罪，處有期徒刑│
│    │                            │貳月，如易科罰金，以新臺幣壹仟元折│
│    │                            │算壹日，如附表二編號9所示之物均沒 │
│    │                            │收。                              │
│    │                            │乙○○共同犯詐欺取財罪，處有期徒刑│
│    │                            │貳月，如易科罰金，以新臺幣壹仟元折│
│    │                            │算壹日，如附表二編號9所示之物均沒 │
│    │                            │收。                              │
│    │                            │丙○○共同犯詐欺取財罪，處有期徒刑│
│    │                            │貳月，如易科罰金，以新臺幣壹仟元折│
│    │                            │算壹日，如附表二編號9所示之物均沒 │
│    │                            │收。                              │
├──┼──────────────┼─────────────────┤
│19  │犯罪事實欄一(十九)所示部分  │丁○○共同犯詐欺取財罪，累犯，處有│
│    │                            │期徒刑月，如附表二編號9所示之物 │
│    │                            │均沒收。                          │
│    │                            │辛○○共同犯詐欺取財罪，處有期徒刑│
│    │                            │貳月，如易科罰金，以新臺幣壹仟元折│
│    │                            │算壹日，如附表二編號9所示之物均沒 │
│    │                            │收。                              │
│    │                            │戊○○共同犯詐欺取財罪，處有期徒刑│
│    │                            │貳月，如易科罰金，以新臺幣壹仟元折│
│    │                            │算壹日，如附表二編號9所示之物均沒 │
│    │                            │收。                              │
│    │                            │庚○○共同犯詐欺取財罪，處有期徒刑│
│    │                            │貳月，如易科罰金，以新臺幣壹仟元折│
│    │                            │算壹日，如附表二編號9所示之物均沒 │
│    │                            │收。                              │
│    │                            │己○○共同犯詐欺取財罪，處有期徒刑│
│    │                            │貳月，如易科罰金，以新臺幣壹仟元折│
│    │                            │算壹日，如附表二編號9所示之物均沒 │
│    │                            │收。                              │
│    │                            │乙○○共同犯詐欺取財罪，處有期徒刑│
│    │                            │貳月，如易科罰金，以新臺幣壹仟元折│
│    │                            │算壹日，如附表二編號9所示之物均沒 │
│    │                            │收。                              │
│    │                            │丙○○共同犯詐欺取財罪，處有期徒刑│
│    │                            │貳月，如易科罰金，以新臺幣壹仟元折│
│    │                            │算壹日，如附表二編號9所示之物均沒 │
│    │                            │收。                              │
└──┴──────────────┴─────────────────┘
附表二：
┌──┬─────────────────────────┐
│編號│   查扣之物品                                     │
├──┼─────────────────────────┤
│ 1  │台中商業銀行存摺1本 (戶名：李淑樺，帳號：000000000│
│    │68)。                                             │
├──┼─────────────────────────┤
│ 2  │萬泰商業銀行存摺1本(戶名：江添財，帳號：0000000000│
│    │00)。                                             │
├──┼─────────────────────────┤
│ 3  │第一商業銀行存摺1本(戶名：杜國榮，帳號00000000000 │
│    │號)及杜國榮印章1個。                              │
├──┼─────────────────────────┤
│ 4  │郵局存摺1本（戶名：葉國淦，帳號：00000000000000號 │
│    │)、郵局金融卡1張（帳號：00000000000000號)         │
├──┼─────────────────────────┤
│ 5  │臺灣中小企業銀行存摺1本 (戶名：林鼎強，帳號：00762│
│    │272636) 。                                        │
├──┼─────────────────────────┤
│ 6  │郵局存摺1本（戶名：陳智胤，帳號00000000000000號） │
│    │、郵局金融卡1張（帳號：00000000000000號）。       │
├──┼─────────────────────────┤
│ 7  │元大商業銀行存摺1本(戶名：吳思萱，帳號：0000000000│
│    │0 59號）、元大商業銀行金融卡1張（帳號：00000000000│
│    │59號）及吳思萱印章1個。                           │
├──┼─────────────────────────┤
│ 8  │臺灣新光商業銀行存摺1本 (戶名：鍾哲郎，帳號0000000│
│    │075369) 及鍾哲郎印章2個。                         │
├──┼─────────────────────────┤
│ 9  │白色NOKIA行動電話1支(含門號0000-0000 00號SIM卡) 、│
│    │NOKIA行動電話1支（含門號0000-000000號SIM卡）、NOKI│
│    │A行動電話1支、NOKIA1650行動電話2支(含門號000000000│
│    │2號SIM1張) 、NOKIA行動電話2支、NOKI A3120行動電話1│
│    │支、詐騙教戰筆記2本、帳冊1本。                    │
└──┴─────────────────────────┘
附表三
┌──┬──────────────┬─────────────────┐
│編號│   犯罪事實、時間及地點     │    相關證據                      │
├──┼──────────────┼─────────────────┤
│1   │犯罪事實欄一(一)所示部分    │(1)、臺中商業銀行無摺存款存入通知 │
│    │                            │     聯2張。                      │
│    │                            │(2)、台中商業銀行內新分行於98年4月│
│    │                            │     29日以中內新字第09802300114號│
│    │                            │     函覆存戶李淑樺 (帳號000000000│
│    │                            │     368)之開戶申請資料及98年2月  │
│    │                            │     11日至同年月17日之交易明細資 │
│    │                            │     料。                         │
├──┼──────────────┼─────────────────┤
│2   │犯罪事實欄一(二)所示部分    │(1)、國泰世華銀行交易明細、存摺影 │
│    │                            │     本及交易明細各1份。          │
│    │                            │(2)、萬泰商業銀行於98年4月28日以  │
│    │                            │     泰中存字第09802500053號函覆存│
│    │                            │     戶江添財 (帳號000000000000)之│
│    │                            │     開戶申請資料及98年2月17日至同│
│    │                            │     年月19日之提存款交易明細資料 │
│    │                            │     。                           │
├──┼──────────────┼─────────────────┤
│3   │犯罪事實欄一(三)所示部分    │(1)、郵政自動櫃員機交易明細表1張、│
│    │                            │     中國信託商業銀行自動櫃員機客 │
│    │                            │     戶交易明細表4張。            │
│    │                            │(2)、萬泰商業銀行於98年4月28日以  │
│    │                            │     泰中存字第09802500053號函覆存│
│    │                            │     戶江添財 (帳號000000000000)之│
│    │                            │     開戶申請資料及98年2月17日至同│
│    │                            │     年月19日之提存款交易明細資料 │
│    │                            │     。                           │
│    │                            │(3)、中國信託商業銀行於98年5月8日 │
│    │                            │     以中信銀字第09822271206019號 │
│    │                            │     函覆存戶陳俐靜 (帳號000000000│
│    │                            │     897)之開戶申請資料及97年12月 │
│    │                            │     21日至98年2月18日之交易明細資│
│    │                            │     料。                         │
├──┼──────────────┼─────────────────┤
│4   │犯罪事實欄一(四)所示部分    │(1)、合件金庫銀行自動櫃員機客戶交 │
│    │                            │     易明細表1張、中國信託商業銀行│
│    │                            │     自動櫃員機客戶交易明細表2張。│
│    │                            │(2)、中國信託商業銀行於98年4月30日│
│    │                            │     以中信銀字第09822271205733號 │
│    │                            │     函覆存戶林室誼 (帳號000000000│
│    │                            │     785)之開戶申請資料及98年2月  │
│    │                            │     21日之交易明細資料。         │
├──┼──────────────┼─────────────────┤
│5   │犯罪事實欄一(五)所示部分    │(1)、臺灣中小企業銀行存款憑條1張。│
│    │                            │(2)、臺灣中小企業銀行建成分行於98 │
│    │                            │     年4月24日以第09800180號函覆存│
│    │                            │     戶張淵敦(帳號00000000000)之開│
│    │                            │     戶申請資料及98年1月20日至同年│
│    │                            │     2月25日之交易明細資料。      │
├──┼──────────────┼─────────────────┤
│6   │犯罪事實欄一(六)所示部分    │(1)、第一商業銀行存款存根聯1張。  │
│    │                            │(2)、第一商業銀行埔里分行於98年4月│
│    │                            │     22日以(98) 一里字第47號函覆存│
│    │                            │     戶杜國榮(帳號00000000000)之開│
│    │                            │     戶申請資料及98年1月1日至同年4│
│    │                            │     鳥22日之提存款交易明細資料。 │
├──┼──────────────┼─────────────────┤
│7   │犯罪事實欄一(七)所示部分    │(1)、玉山銀行自動櫃員機客戶交易明 │
│    │                            │     細表2張、萬泰商業銀行自動櫃員│
│    │                            │     機交易明細表2張。            │
│    │                            │(2)、中華郵政股份有限公司新竹郵局 │
│    │                            │     於98年5月4日以竹營字第0980100│
│    │                            │     379號函覆存戶葉國淦 (帳號0061│
│    │                            │     00000 00000)之開戶申請資料及 │
│    │                            │     97年6月21日至98年3月2日之交易│
│    │                            │     明細資料。                   │
│    │                            │(3)、萬泰商業銀行於98年4月27日以泰│
│    │                            │     中存字第09805900009號函覆存戶│
│    │                            │     楊棋翔 (帳號000000000000)之開│
│    │                            │     戶申請資料及93年11月5日至98年│
│    │                            │     3 月3日之交易明細資料。      │
├──┼──────────────┼─────────────────┤
│8   │犯罪事實欄一(八)所示部分    │(1)、中華郵政股份有限公司新竹於98 │
│    │                            │     年5月4日以竹營字第098010379號│
│    │                            │     函覆存戶葉國淦 (帳號000000000│
│    │                            │     1) 之開戶申請資97年6月21日至 │
│    │                            │     98年3月2日之交易明細資料。   │
├──┼──────────────┼─────────────────┤
│9   │犯罪事實欄一(九)所示部分    │(1)、台新銀行自動櫃員機交易明細表1│
│    │                            │     張。                         │
│    │                            │(2)、中華郵政股份有限公司新竹郵局 │
│    │                            │     於98年5月4日以竹營字第098010 │
│    │                            │     379號函覆存戶葉國淦(00000000 │
│    │                            │     28851)之開戶申請資料及97年6月│
│    │                            │     21日至98年3月2日之交易明細資 │
│    │                            │     料。                         │
├──┼──────────────┼─────────────────┤
│10  │犯罪事實欄一(十)所示部分    │(1)、臺灣中小企業銀行存款憑條、渣 │
│    │                            │     打國際商業銀行股份有限公司匯 │
│    │                            │     款通知書各1張。              │
│    │                            │(2)、臺灣中小企業銀行忠明分行於98 │
│    │                            │     年4月23日以忠明98字第0167號  │
│    │                            │     函覆存戶林鼎強 (帳號00000000 │
│    │                            │     636)之開戶申請資料及98年2月24│
│    │                            │     日至同年3月4日之存款交易明細 │
│    │                            │     資料。                       │
├──┼──────────────┼─────────────────┤
│11  │犯罪事實欄一(十一)所示部分  │(1)、郵政國內匯款執據1張。        │
│    │                            │(2)、中華郵政股份有限公司高雄郵局 │
│    │                            │     於98年5月7日以高營字第0982000│
│    │                            │     770號函覆存戶陳智胤 (帳號    │
│    │                            │     00000000000000)之開戶申請資  │
│    │                            │     料及98年2月13日至同年4月13日 │
│    │                            │     之交易明細資料。             │
├──┼──────────────┼─────────────────┤
│12  │犯罪事實欄一(十二)所示部分  │(1)、元大商業銀行士林分行於98年5月│
│    │                            │     4日以元士林字第0980000560號函│
│    │                            │     覆存戶吳思萱 (帳號00000000000│
│    │                            │     059)之開戶申請資料及98年3日2 │
│    │                            │     日至同年4月14日之交易明料。  │
├──┼──────────────┼─────────────────┤
│13  │犯罪事實欄一(十三)所示部分  │(1)、返還滯留於「警示帳戶」欠剩餘 │
│    │                            │     款申請書1份。                │
│    │                            │(2)、中國信託商業銀行於98年5月4日 │
│    │                            │     以中信銀字第09822271205817號 │
│    │                            │     函覆存戶阮淑淇 (帳號000000000│
│    │                            │     003 )之開戶申請資料及88年9月 │
│    │                            │     17日至98年3月15日之提存款交易│
│    │                            │     明細資料。                   │
├──┼──────────────┼─────────────────┤
│14  │犯罪事實欄一(一)所示部分    │(1)、中國信託商業銀行自動櫃員機客 │
│    │                            │     戶交易明細表2張。            │
│    │                            │(2)、中國信託商業銀行於98年5月4日 │
│    │                            │     以中信銀字第09822271205817號 │
│    │                            │     函覆存戶阮淑淇 (帳號000000000│
│    │                            │     003 )之開戶申請資料及88年9月 │
│    │                            │     17日至98年3月15日之提存款交易│
│    │                            │     明細資料。                   │
├──┼──────────────┼─────────────────┤
│15  │犯罪事實欄一(十五)所示部分  │(1)、臺灣中小企業銀行存款憑條1張。│
│    │                            │(2)、臺灣中小企業銀行東港分行於98 │
│    │                            │     年4月30日以98東港 (密)字第901│
│    │                            │     02號函覆存戶蘇美如 (帳號89162│
│    │                            │     628462)之開戶申請資料及98 年 │
│    │                            │     3月11日至同年月23日之交易明細│
│    │                            │     資料。                       │
├──┼──────────────┼─────────────────┤
│16  │犯罪事實欄一(十六)所示部分  │(1)、臺灣中小企業銀行存款憑條、中 │
│    │                            │     國信託商業銀行自動櫃員機交易 │
│    │                            │     單各1張。                    │
│    │                            │(2)、臺灣中小企業銀行東港分行於98 │
│    │                            │     年4月30日以98東港(密)字第901 │
│    │                            │     02號函覆客戶蘇美如帳號0000000│
│    │                            │     8462號開戶相關資料及自98年3月│
│    │                            │     11日起至同年月23日之交易明細 │
│    │                            │     資料。                       │
├──┼──────────────┼─────────────────┤
│17  │犯罪事實欄一(十七)所示部分  │(1)、新光銀行存入憑條1張。        │
│    │                            │(2)、臺灣新光商業銀行北屯分行於98 │
│    │                            │     年4 月28日以 (98)新光銀北屯字│
│    │                            │     第980052號函覆存戶鍾哲郎 (帳 │
│    │                            │     號0000000000000)之開戶申請資 │
│    │                            │     料及98年3月20日至同年4月3日之│
│    │                            │     提存款交易明細資料。         │
├──┼──────────────┼─────────────────┤
│18  │犯罪事實欄一(十八)所示部分  │(1)、中國信託商業銀行於98年4月30日│
│    │                            │     以中信銀字第09822271205732函 │
│    │                            │     覆存戶陳郁淵 (帳號00000000000│
│    │                            │     5)之開戶申請資料及98年3月17日│
│    │                            │     至同年4月17日之交易明細資料。│
├──┼──────────────┼─────────────────┤
│19  │犯罪事實欄一(十九)所示部分  │(1)、華南商業銀行麻豆分行於98年4月│
│    │                            │     28日以 (98)華麻字第144號函覆 │
│    │                            │     存戶許朝凱 (帳號000000000000 │
│    │                            │     ）之開戶申請資料及98年3月16至│
│    │                            │     同年4月6日之交易明細。       │
└──┴──────────────┴─────────────────┘
附表四：
┌──┬─────────────────────────┐
│編號│   查扣之物品                                     │
├──┼─────────────────────────┤
│ 1  │丁○○所有:                                       │
│    │(1)、三信商業銀行存摺1本 (戶名：丁○○，帳號：10-3│
│    │     -0000000)。                                  │
│    │(2)、華南商業銀行存款條1張（戶名：聯信華達股份有限│
│    │     公司，帳號：000000000000號，存入金額：5,500元│
│    │     ，交易日期：980325）。                       │
│    │(3)、黑色SONY ERICSSON行動電話1支 (含門號0000-0000│
│    │     95號SIM卡1張)。                              │
├──┼─────────────────────────┤
│ 2  │辛○○所有：                                      │
│    │SONY ERICSSON T700行動電話1支 (門號：0000-000000) │
│    │、SAMSUNG行動電話1支 (門號：0000-000000)。        │
├──┼─────────────────────────┤
│ 3  │戊○○所有：                                      │
│    │(1)、張志民健保卡1張。                            │
│    │(2)、ANYCALL行動電話1支 (含SIM卡)。               │
├──┼─────────────────────────┤
│ 4  │庚○○所有：                                      │
│    │SONY ERICSSON手機1支(含門號0000000000之SIM卡)。   │
├──┼─────────────────────────┤
│ 5  │己○○所有：                                      │
│    │SAMSUNG行動電話2支、SONY ERICSSON行動電話1支。    │
├──┼─────────────────────────┤
│ 6  │乙○○所有：                                      │
│    │G-PLUS手機1支(含門號0000000000之SIM卡)。          │
├──┼─────────────────────────┤
│ 7  │丙○○所有：                                      │
│    │SONY K610im型行動電話1支、SAMSUNG行動電話1支 (門號│
│    │：0000-000000)。                                  │
├──┼─────────────────────────┤
│ 8  │黃禾祥所有(非本案被告)：                          │
│    │SONY ERICSSON行動電話2支、行動電話(汽車型)1支。   │
├──┼─────────────────────────┤
│ 9  │人頭金融帳戶存摺：                                │
│    │(1)、京城銀行存摺3本（戶名：趙柏毅，帳號0000000000│
│    │     13號、戶名：李俐儒，帳號：000000000000號、戶 │
│    │     名：張力仁，帳號：000000000000號）。         │
│    │(2)、華南商業銀行存摺1本（戶名：許朝凱，帳號621200│
│    │     700018號）。                                 │
│    │(3)、三信商業銀行存摺1本（戶名：孫慕桓，帳號103059│
│    │     9049號）。                                   │
│    │(4)、兆豐國際商業銀行存摺1本（戶名：楊安鎮，帳號00│
│    │     000000000號）。                              │
│    │(5)、第一商業銀行存摺1本（戶名：陳順宏，帳號211503│
│    │     12489號）。                                  │
│    │(6)、臺灣新光商業銀行存摺1本 (戶名：楊安鎮，帳號10│
│    │     00000000000號)。                             │
│    │(7)、安泰商業銀行存簿2本（戶名：趙柏毅，帳號021220│
│    │     00000000號、戶名：沈聖凱，帳號：0000000000000│
│    │     0號)。                                       │
│    │(8)、國泰世華商業銀行存摺5本(戶名：曾治捷，帳號：1│
│    │     00000000000號、戶名：吳思萱，帳號000000000000│
│    │     號、戶名：蔡欣窈，帳號：000000000000號、戶名 │
│    │     ；蔡淑宜，帳號000000000000號、戶名：賴加峰， │
│    │     帳號：000000000000)。                        │
│    │(9)、台灣土地銀行存摺1本(戶名：鍾哲郎，帳號：02400│
│    │     0000000）。                                  │
│    │(10)、臺灣銀行存摺1本（戶名：陳朝吉，帳號：0000000│
│    │      96538號)。                                  │
│    │(11)、合作金庫商業銀行存摺1本（戶名：黃盛源，帳號 │
│    │      0000000000000號）。                         │
│    │(12)、台北富邦銀行存摺1本(戶名：林俊諺，帳號：7391│
│    │      00000000號)。                               │
│    │(13)、第一商業銀行存摺4本(戶名：賴加峰，帳號：4055│
│    │      0000000號、戶名：葉國淦，帳號：00000000000號│
│    │      、戶名：謝衣潔，帳號00000000000號、戶名：林 │
│    │      彥岑，帳號00000000000號）。                 │
│    │(14)、台中商業銀行存摺1本(戶名：劉佳良，帳號：0482│
│    │      00000000號)。                               │
│    │(15)、彰化銀行存摺2本(戶名：曾笳龍，帳號：00000000│
│    │      819100號、戶名：施毓佩，帳號：00000000000000│
│    │      ) 。                                        │
│    │(16)、臺灣中小企業銀行存摺5本(戶名：杜國榮，帳號：│
│    │      00000000000號、戶名：何欣怡，帳號：000000000│
│    │      51號、戶名：蔡淑宜，帳號：000000  00000號、 │
│    │      戶名：陳佩珊，帳號：00000000000號、戶名：劉 │
│    │      佳良，帳號：00000000000號)。                │
│    │(17)、陽信商業銀行存摺1本(戶名：王子平，帳號：0250│
│    │      00000000號)。                               │
│    │(18)、玉山商業銀行存摺1本（戶名：林俊諺，帳號：033│
│    │      0000000000號）。                            │
│    │(19)、永豐商業銀行存摺1本（戶名：曾治捷，帳號：191│
│    │      00000000000號）、元大商業銀行存摺1本（戶名：│
│    │      江添財，帳號：0000000000000號）。           │
│    │(20)、板信商業銀行存摺1本（戶名：張濬暘，帳號：061│
│    │      00000000000號）。                           │
├──┼─────────────────────────┤
│ 10 │人頭金融帳戶金融卡：                              │
│    │(1)、華南商業銀行金融卡1張（帳號：0000000000000000│
│    │     號）。                                       │
│    │(2)、三信商業銀行金融卡1張（帳號：00000000000號） │
│    │     。                                           │
│    │(3)、第一商業銀行金融卡3張（帳號：00000000000號、3│
│    │     0000000000號、00000000000號）。              │
│    │(4)、兆豐國際商業銀行金融卡1張（帳號：000000000000│
│    │     590號）。                                    │
│    │(5)、新光商業銀行金融卡1張（帳號：0000000000000000│
│    │     號）。                                       │
│    │(6)、臺灣新光商業銀行金融卡1張（帳號：000000000000│
│    │     3602號）。                                   │
│    │(7)、京城銀行金融卡2張（帳號：000000000000號、0442│
│    │     00000000號）                                 │
│    │(8)、郵局金融卡2張（帳號：00000000000000號、002117│
│    │     000000000號）。                              │
│    │(9)、台北富邦商業銀行金融卡1張（帳號：000000000000│
│    │     號）。                                       │
│    │(10)、中國信託商業銀行金融卡1張（帳號：00000000000│
│    │      69035號）。                                 │
│    │(11)、台灣土地銀行金融卡1張（帳號：000000000000號 │
│    │      ）。                                        │
│    │(12)、臺灣中小企業銀行金融卡1張（帳號：00000000000│
│    │      號）。                                      │
│    │(13)、元大商業銀行金融卡1張（帳號：0000000000000號│
│    │      ）。                                        │
│    │(14)、臺中商業銀行金融卡2張（帳號：000000000000000│
│    │      1號、0000000000000號）。                    │
│    │(15)、萬泰商業銀行金融卡1張（帳號：000000000000號 │
│    │      ）。                                        │
│    │(16)、臺灣銀行金融卡1張（帳號：00000000000號）。  │
│    │(17)、國泰世華商業銀行金融卡5張（帳號：00000000000│
│    │      6號、000000000000號、000000000000號、0000000│
│    │      31979號、000000000000號）。                 │
│    │(18)、合作金商業銀行庫金融卡1張（帳號：00000000000│
│    │      75號）。                                    │
│    │(19)、板信商業銀行金融卡1張（帳號：00000000000000 │
│    │      號）。                                      │
│    │(20)、彰化商業銀行金融卡1張（帳號：00000000000000 │
│    │      號）。                                      │
│    │(21)、安泰商業銀行金融卡1張（帳號：000000000000000│
│    │      5號）。                                     │
├──┼─────────────────────────┤
│ 11 │趙柏毅印章2個、孫慕恒印章1個、楊安鎮印章2個、陳順 │
│    │宏印章1個、許朝凱印章1個、賴加峰印章1個、沈勝凱印 │
│    │章1個、黃盛源印章1個、蔡欣窈印章1個。             │
├──┼─────────────────────────┤
│ 12 │華南商業銀行存款條1張（戶名：許朝凱，帳號000000000│
│    │018號，存入金額：2,000元，交易日期：980317）、新光│
│    │商業銀行存款條1張（戶名：楊安鎮，帳號0000000000000│
│    │號，存入金額：2,000元，交易日期：980406交易時間： │
│    │10；07：10）。                                    │
├──┼─────────────────────────┤
│ 13 │(1)、台中商業銀行提款卡1張（帳號：000000000000號) │
│    │     、台中商業銀行內新分行存摺1本（戶名：廖仁川，│
│    │     帳號：000000000000號）、廖仁川印章1個。      │
│    │(2)、趙柏毅、林彥岑、廖仁川、張森安身分證影本各1張│
│    │     。                                           │
│    │(3)、台中商業銀行金融卡密碼通知書1張（帳號：023020│
│    │     044947號）、國泰世華商業銀行密碼單1張（戶名：│
│    │     林益樟。                                     │
│    │(4)、遠傳易付卡客戶資料1張。                      │
├──┼─────────────────────────┤
│ 14 │土地銀行金融卡1張（帳號：000000000000號）、元大商 │
│    │業銀行金融卡1張（帳號：0000000000000號）、玉山商業│
│    │銀行金融卡1張（帳號：00000000000號）。            │
├──┼─────────────────────────┤
│ 15 │偽造之「林志晏」國民身分證1張。                   │
├──┼─────────────────────────┤
│ 16 │ 合作金庫銀行存款憑條1張（戶名：地○○，帳號037076│
│    │ 0000000號，交易金額：28,000元，交易日期980402，交│
│    │ 易時間12：38：05）、第一商業銀行存款條2張（戶名：│
│    │ 施家茜，帳號00000000000號，收入金額：17,000元，交│
│    │ 易日期：980316、戶名：施家茜，帳號00000000000號，│
│    │ 收入金額：126,000元，交易日期：980323）、玉山銀行│
│    │ 存款條1張（戶名：洪銘賢，帳號0000000000000號，存 │
│    │ 入金額：798,000元，交易日期：980316）、合作金庫商│
│    │ 業銀行存款條2張（戶名：林西益，帳號0000000000000 │
│    │ 號，存入金額：131,000元，交易時間：980326，交易時│
│    │ 間：14：58：17、戶名：呂伊祥，帳號0000000000000號│
│    │ ，存入金額：30,000元，交易日期：980324，交易時間 │
│    │ ：09：37：49）、彰化銀行存款條1張（戶名：湯慶輝，│
│    │ 帳號000000000000號，存款人：阮喬楓，存入金額：748│
│    │ ,500元，交易日期：980326）、第一商業銀行存款條1張│
│    │ （戶名：黃弘憲，帳號00000000000號，存入金額：6,10│
│    │ 0元，交易日期：980326）、中國信託商業銀行存款條2 │
│    │ 張（戶名：張法盛，帳號000000000000號，存入金額：4│
│    │ 43,000元，交易日期：980402、戶名：張法盛，帳號107│
│    │ 000000000號，存入金額：122,000元，交易日期：98040│
│    │ 6）、中國信託商業銀行存款條1張（戶名：江孟，帳 │
│    │ 號：000000000000號，存入金額：108,000元，交易日期│
│    │ ：971229）、匯款傳真單1張（傳真號碼：000000000000│
│    │ 325號）。                                        │
├──┼─────────────────────────┤
│17  │現金新臺幣(下同)54,000元、25,000元。              │
└──┴─────────────────────────┘


司法院資訊處製作；財團法人民間司法改革基金會備份。
